臺灣高雄地方法院刑事判決　　　　　　　 96年度訴字第670號
公　訴　人　臺灣高雄地方法院檢察署檢察官
被　　　告　乙○○
　　　　　　　　　　　號
　　　　　　　　　　（現羈押於臺灣高雄看守所中）
上列被告因搶奪等案件，經檢察官提起公訴（96年度偵字第2245
號），嗣因被告就被訴事實為有罪之陳述，經本院告知簡式審判
程序意旨，並聽取公訴人及被告之意見後，本院合議庭裁定由受
命法官獨任依簡式審判程序審理，判決如下：
    主  文
乙○○犯搶奪罪，累犯，處有期徒刑捌月；又犯搶奪罪，累犯，
處有期徒刑捌月；又犯竊盜罪，累犯，處有期徒刑伍月，扣案之
機車鑰匙貳支沒收；又犯搶奪罪，累犯，處有期徒刑捌月；又犯
搶奪罪，累犯，處有期徒刑捌月。應執行有期徒刑貳年玖月，扣
案之機車鑰匙貳支沒收。
    事  實
一、乙○○前於民國94年間因毒品危害防制條例案件，經本院以
    94年度訴字第635 號判決判處有期徒刑8 月確定，復因竊盜
    案件，經臺灣高等法院高雄分院以94年度上易字第132 號判
    決判處有期徒刑4 月確定，又因過失傷害案件，經本院以94
    年度交簡字第988 號判決判處有期徒刑3 月確定，上開3 罪
    經定應執行刑為1 年2 月，嗣於95年8 月3 日縮短刑期執行
    完畢。
二、詎乙○○猶不知悛悔，於95年12月5 日晚上8 時25分許，騎
    乘其所有車牌號碼不詳之機車，頭戴黑色半罩式安全帽，行
    經高雄市○○區○○路與四維路口，見翁貝羽隻身步行，認
    有機可乘，竟基於意圖為自己不法所有，趁翁貝羽不及防備
    之際，騎乘上開機車自前方搶奪其手上之咖啡色皮包1 只（
    內有現金新臺幣（下同）500 元、郵局金融卡1 張、身分證
    、機車駕照、記者證及採訪證各1 張、門號0000000000號行
    動電話1 支等物），得手後，將現金花用殆盡，其餘財物均
    沿路丟棄於路旁。
三、乙○○另意圖為自己不法所有，於95年12月9 日晚上7 時30
    分許，騎乘其所有車牌號碼不詳之機車，頭戴半罩式安全帽
    ，行經高雄市○○區○○路與新光路24號巷口，見吳淑真隻
    身步行，趁吳淑真不及防備之際，騎乘上開機車自左前方搶
    奪其提在左手上之黑色皮包1 只（內有現金6,000 元、信用
    卡3 張、身分證及機車駕照各1 張、門號0000000000號行動
    電話1 支），得手後，將現金花用殆盡，其餘財物均沿路丟
    棄於路旁。
四、乙○○另意圖為自己不法之所有，於96年1 月12日上午11時
    許，在高雄縣鳳山市○○○路190 巷22弄巷內，以其自備之
    機車鑰匙2 支，置入機車電門鎖啟動機車之方式，竊取停放
    於該處，吳秋菊所有由林永祥使用之車牌號碼GL7-458 號重
    型機車，得手後旋即騎乘該機車離去現場，供己代步之用。
五、乙○○另意圖為自己不法所有，於96年1 月12日下午3 時許
    ，騎乘上開竊得之機車，行經高雄市○○○路94號巷口前，
    見江徐瑞霞在該處等車、並將其所有之皮包1 只（內有現金
    20 0元、健保卡、鑰匙等物）夾置在腋下，認有機可乘，遂
    騎乘上開機車自後方駛近江徐瑞霞身旁，趁江徐瑞霞不及防
    備之際，搶奪江徐瑞霞所有之上開皮包得手而既遂，並立即
    騎乘機車逃離現場。
六、乙○○於96年1 月12日下午3 時20分許，騎乘上開竊得之機
    車，行經高雄市○○○路與民享街口，見李尚珠隻身步行，
    認有機可乘，遂起意意圖為自己不法所有，騎乘上開機車自
    後方駛近李尚珠身旁，趁李尚珠不及防備之際，搶奪李尚珠
    所有側背於右肩之皮包1 只（內有5,300 元、健保卡、機車
    行照、安泰銀行信用卡等物），得手後隨即騎乘機車逃離現
    場。嗣於同日下午3 時30分許，在高雄市苓雅區○○○路與
    仁智街口，為警會同路人當場查獲，並扣得乙○○所有竊車
    之自備鑰匙2 支、江徐瑞霞所有之現金200 元（業已發還江
    徐瑞霞）、李尚珠所有之皮包1 只及現金5,300 元、健保卡
    1 張、行車執照1 張（業已發還李尚珠），始循線查悉上情
    。
七、案經高雄市政府警察局苓雅分局報告臺灣高雄地方法院檢察
    署檢察官偵查起訴。
    理  由
一、本案被告乙○○所犯係死刑、無期徒刑、最輕本刑為3 年以
    上有期徒刑以外之罪，其於準備程序就前揭被訴事實為有罪
    之陳述，經受命法官告知簡式審判程序之旨，並聽取其與公
    訴人之意見後，本院認無不得或不宜改依簡式審判程序進行
    之情事，依刑事訴訟法第273 條之1 第項、第284 條之1 規
    定，裁定本案由受命法官獨任進行簡式審判程序，合先敘明
    。
二、上開犯罪事實，迭據被告於警詢、偵查及本院審理中坦承不
    諱，核與證人即被害人翁貝羽、吳淑真、江徐瑞霞於警詢中
    、證人即被害人林永祥、李尚珠於警詢、偵訊中證述之情節
    相符，並有搜索扣押筆錄、搜索扣押物品目錄表、江徐瑞霞
    、李尚珠及林永祥所立具之贓物認領保管單各1 紙、查獲照
    片13張在卷可參（見偵卷第48至66、76至82頁），足認被告
    自白核與事實相符，自可採為認定事實之依據，本件事證明
    確，被告犯行堪以認定。
三、核被告所為，各係犯刑法第325 條第1 項之搶奪罪、及同法
    第320 條第1 項之竊盜罪。被告前揭所犯搶奪、竊盜等罪，
    彼此犯意個別、行為互殊，應予分論併罰。又被告前有如事
    實欄所示犯罪科刑紀錄，有臺灣高等法院被告前案紀錄表1
    份在卷可按，其於有期徒刑執行完畢後，5 年內故意再犯上
    開有期徒刑以上之罪，均為累犯，均應依法加重其刑。爰審
    酌被告正值青壯卻不思循正當途徑賺取財物，而為本件搶奪
    、竊盜犯行，危害社會治安，行搶之際不僅侵害財產法益，
    對於被害人身體安全亦生危險，惟考量被告坦承犯行，態度
    良好，且不法取得之財物部分業經被害人領回，所生實害已
    有減低，及其犯罪動機、目的、手段、犯罪所得財物價值非
    鉅等一切情狀，各量處如主文所示之刑，並定其應執行刑，
    以資懲儆。至扣案機車鑰匙2 支，為被告所有，且係供其犯
    竊盜罪所用之物，業據被告供承在卷（見本院卷第21、59頁
    ），爰依刑法第38條第1 項第2 款規定，併予宣告沒收。
據上論斷，應依刑事訴訟法第299 條第1 項前段、第273 條之1
第1 項，刑法第320 條第1 項、第325 條第1 項、第47條第1 項
、第51條第5 款、第38條第1 項第2 款，判決如主文。
本案經檢察官甲○○到庭執行職務。
中　　華　　民　　國　　96　　年　　2 　　月　　27　　日
                  刑事第三庭    法　官  錢衍蓁
如不服本判決，應於判決送達後10日內，向本院提出上訴狀。
以上正本證明與原本無異。
中　　華　　民　　國　　96　　年　　2 　　月　　27　　日
　　　　　　　　　　　　　　　　書記官  秦富潔
附錄本判決論罪科刑之法條：
中華民國刑法第320條（普通竊盜罪、竊佔罪）
意圖為自己或第三人不法之所有，而竊取他人之動產者，為竊盜
罪，處5 年以下有期徒刑、拘役或5 百元以下罰金。
意圖為自己或第三人不法之利益，而竊佔他人之不動產者，依前
項之規定處斷。
前二項之未遂犯罰之。
中華民國刑法第325條(普通搶奪罪)
意圖為自己或第三人不法之所有，而搶奪他人之動產者，處 6 月
以上 5 年以下有期徒刑。
因而致人於死者，處無期徒刑或 7 年以上有期徒刑，致重傷者，
處 3 年以上 10 年以下有期徒刑。
第 1 項之未遂犯罰之。
